【裁判字號】    98,上訴,13
【裁判日期】    980430
【裁判案由】    毒品危害防制條例
【裁判全文】
臺灣高等法院臺南分院刑事判決          98年度上訴字第13號
上  訴  人
即  被  告  甲○○
                    附1
上列上訴人因違反毒品危害防制條例案件，不服臺灣嘉義地方法
院97年度訴字第836號中華民國97年11月28日第一審判決（起訴
案號：臺灣嘉義地方法院檢察署97年度毒偵字第1480號），提起
上訴，本院判決如下：
    主  文
上訴駁回。
    理  由
一、按刑事訴訟法第361條、第367條規定，不服地方法院之第一
    審判決而提起上訴者，應提出上訴書狀，並敘述具體理由，
    為上訴必備之程式；其所提出之書狀未敘述上訴理由，或僅
    曾以言詞陳述上訴理由者，均應於上訴期間屆滿後20日內補
    提理由書於第一審法院。第一審法院經形式審查，認逾期未
    補提上訴理由者，應定期間先命補正；逾期未補正者，為上
    訴不合法律上之程式，應以裁定駁回。倘已提出上訴理由，
    但所提非屬具體理由者，則由第二審法院以上訴不合法律上
    之程式，判決駁回。而所謂具體理由，必係依據卷內既有訴
    訟資料或提出新事證，指摘或表明第一審判決有何採證認事
    、用法或量刑等足以影響判決本旨之不當或違法，而構成應
    予撤銷之具體事由，始克當之（例如：依憑證據法則具體指
    出所採證據何以不具證據能力，或依憑卷證資料，明確指出
    所為證據證明力之判斷如何違背經驗、論理法則）；倘僅泛
    言原判決認定事實錯誤、違背法令、量刑失之過重或輕縱，
    而未依上揭意旨指出具體事由，或形式上雖已指出具體事由
    ，然該事由縱使屬實，亦不足以認為原判決有何不當或違法
    者（例如：對不具有調查必要性之證據，法院未依聲請調查
    亦未說明理由，或援用證據不當，但除去該證據仍應為同一
    事實之認定），俾與第二審上訴制度在請求第二審法院撤銷
    、變更第一審不當或違法之判決，以實現個案救濟之立法目
    的相契合，並節制濫行上訴（最高法院97年度台上字第892
    號判決參照）。
二、本件上訴人即被告甲○○不服原判決，於民國97年12月15日
    合法提起上訴，形式上雖提出上訴書狀敘述上訴理由，其理
    由略以：「該判決量刑過重，且上訴人分別被判有期徒刑6
    個月、3個月，未分別宣告准予易科罰金，致須入監服刑，
    影響職業及家庭生計甚鉅」云云。惟查，原審以被告於準備
    程序中就被訴事實為有罪之陳述，經裁定由受命法官獨任進
    行簡式審判程序；且被告施用第一級、第二級毒品之自白，
    有自願受搜索、採驗尿液同意書、搜索扣押筆錄、扣押物品
    目錄表、扣押物品收據、法務部調查局濫用藥物實驗室鑑定
    書、行政院衛生署管制藥品管理局管檢字第0970009229號鑑
    定書、送驗尿液年籍對照表（代號為ID970904）及正修科技
    大學超微量研究科技中心檢驗報告各1紙附卷足資佐證，並
    審酌被告前曾因施用毒品觸法，仍不知悛悔，又施用足以導
    致精神障礙、性格異常，甚至造成生命危險之毒品，戕害一
    己之身體健康，對社會治安可能之危害程度非微，惟其犯罪
    後尚能坦承犯行等一切情狀，分別量處有期徒刑6月（施用
    一級毒品）、3月（施用二級毒品），並定其應執行刑8月，
    原審法院已詳述其所憑證據、認定理由及量刑依據。從形式
    上觀察，原判決並無認定事實錯誤、量刑瑕疵或違背法令之
    情形可言。被告上訴理由僅泛以原審判決量刑過重為其上訴
    理由，顯未具體指摘原判決關於採證認定事實、適用法律及
    量刑等事項，究竟有何違法或不當之情形。至被告辯稱原判
    決未分別宣告准予易科罰金，致其需入監服刑云云，然按刑
    法第41條第1項雖規定：「犯最重本刑為5年以下有期徒刑以
    下之刑之罪，而受6個月以下有期徒刑或拘役之宣告者，得
    以新臺幣1千元、2千元或3千元折算一日，易科罰金。但確
    因不執行所宣告之刑，難收矯正之效，或難以維持法秩序者
    ，不在此限。」然第2項復規定：「前項規定於數罪併罰，
    其應執行之刑未逾6月者，亦適用之。」是以，原判決既已
    定應執行刑為8月，依法自不得易科罰金，是被告之抗辯於
    法不合，顯有誤會。依上揭說明，本件上訴不合上訴之法定
    要件，應予駁回，並不經言詞辯論為之。
三、依刑事訴訟法第367條前段、第372條，判決如主文。
中    華    民    國    98    年    4     月    30    日
                  刑事第二庭  審判長法  官  葉居正
                                    法  官  郭千黛
                                    法  官  洪碧雀
以上正本證明與原本無異。
施用第1級毒品部分如不服本判決應於收受送達後10日內向本院
提出上訴書狀，其未敘述上訴理由者，並得於提起上訴後10日內
向本院補提理由書（均須按他造當事人之人數附繕本）「切勿逕
送上級法院」。
施用第2級毒品部分不得上訴。
                                    書記官  魏芝雯
中    華    民    國    98    年    4     月    30    日


司法院資訊處製作；財團法人民間司法改革基金會備份。
